ACORDAO-COMPLETO-2377225

ACÓRDÃO DE RELAÇÃO

ACÓRDÃO DE RELAÇÃO 9982/2019 ATA 36/2019 - SEGUNDA CÂMARA

Acórdão 9982/2019-TCU-Segunda Câmara
Os Ministros do Tribunal de Contas da União, quanto ao processo a seguir relacionado, ACORDAM, por unanimidade, com fundamento nos arts. 71, inciso III, da Constituição Federal de 1998, 1º, inciso V, e 39, incisos I e II, da Lei nº 8.443, de 16 de julho de 1992, 143, inciso II, 259, inciso II, e 260, § 1º do Regimento Interno do TCU e art. 7º, § 4º da IN 78/2018, em considerar legais, para fins de registro, os atos de concessão de pensão militar de Analio Gomes da Silveira, Leo Acyr Ferreira Sa Brito, Julio Rangel Borges, Claudio Victor Dutra, Walisson Ferreira Silva, Geraldo Mendes de Aguiar, Antonio Bezerra do Vale, Jose Valdimir da Costa e Joao Alves Cavalcante, sem prejuízo da determinação consignada no subitem 1.7 desta deliberação, de acordo com os pareceres emitidos nos autos:
1. Processo TC-Processo 013.302/2019-1 (PENSÃO MILITAR) 
	1.1. Interessadas: Ana Maria Fontenele Aguiar de Aragao (XXX.992.203-XX) ; Beatriz Vianna Sa Brito (XXX.426.976-XX) ; Benedita Ramos Cavalcante (XXX.310.613-XX) ; Claudia de Fatima Dutra (XXX.604.683-XX) ; Conceicao de Maria Fontenele Aguiar de Aragao (XXX.911.203-XX) ; Eneida Vianna Sa Brito (XXX.301.606-XX) ; Francisca Carvalho de Souza (XXX.837.423-XX) ; Gilmara Kaynne Carvalho da Costa (XXX.049.423-XX) ; Jessica Ravena Miranda da Costa (XXX.696.093-XX) ; Juliana Nayara Miranda da Costa (XXX.434.103-XX) ; Lea do Amparo Dutra da Fonseca (XXX.627.243-XX) ; Maria Gessyane Moraes Viana (XXX.521.713-XX) ; Maria Gleide Oliveira do Vale (XXX.111.083-XX) ; Maria Helena Fontenele Aguiar de Aragao (XXX.619.403-XX) ; Maria das Gracas Aragao Thos (XXX.409.383-XX) ; Maria das Gracas Gomes da Silveira (XXX.650.203-XX) ; Marineuza Borges Vieira (XXX.474.753-XX) ; Nair Cavalcante de Aguiar (XXX.767.673-XX) ; Odaisa Borges Garcia (XXX.693.283-XX) ; Raquel Machado Lopes de Sa Brito (XXX.012.296-XX) ; Solange Maria Gomes da Silveira (XXX.351.063-XX) ; Sonia Maria Gomes da Silveira (XXX.489.153-XX) ; Valdirene Costa de Oliveira (XXX.399.473-XX) ; Virginia Vianna Sa Brito (XXX.956.727-XX) .
	1.2. Órgão/Entidade: Ministério da Defesa-Comando do Exército (vinculador) .
	1.3. Relator: Ministro Augusto Nardes.
	1.4. Representante do Ministério Público: Procuradora-Geral Cristina Machado da Costa e Silva.
	1.5. Unidade Técnica: Secretaria de Fiscalização de Pessoal (SEFIP) .
	1.6. Representação legal: não há.
	1.7. Determinações/Recomendações/Orientações:
	1.7.1. determinar à Secretaria de Fiscalização de Pessoal - Sefip que seja analisada a regularidade da acumulação de benefícios indicada para a pensionista Maria Helena Fontenele Aguiar de Aragão (peça 5) , à luz do que dispõe o artigo 29 da Lei n.º 3.765/1960, sendo realizadas as diligências eventualmente necessárias.

Segunda Câmara

Ministério da Defesa-Comando do Exército (vinculador).

Ana Maria Fontenele Aguiar de Aragao (XXX.992.203-XX); Beatriz Vianna Sa Brito (XXX.426.976-XX); Benedita Ramos Cavalcante (XXX.310.613-XX); Claudia de Fatima Dutra (XXX.604.683-XX); Conceicao de Maria Fontenele Aguiar de Aragao (XXX.911.203-XX); Eneida Vianna Sa Brito (XXX.301.606-XX); Francisca Carvalho de Souza (XXX.837.423-XX); Gilmara Kaynne Carvalho da Costa (XXX.049.423-XX); Jessica Ravena Miranda da Costa (XXX.696.093-XX); Juliana Nayara Miranda da Costa (XXX.434.103-XX); Lea do Amparo Dutra da Fonseca (XXX.627.243-XX); Maria Gessyane Moraes Viana (XXX.521.713-XX); Maria Gleide Oliveira do Vale (XXX.111.083-XX); Maria Helena Fontenele Aguiar de Aragao (XXX.619.403-XX); Maria das Gracas Aragao Thos (XXX.409.383-XX); Maria das Gracas Gomes da Silveira (XXX.650.203-XX); Marineuza Borges Vieira (XXX.474.753-XX); Nair Cavalcante de Aguiar (XXX.767.673-XX); Odaisa Borges Garcia (XXX.693.283-XX); Raquel Machado Lopes de Sa Brito (XXX.012.296-XX); Solange Maria Gomes da Silveira (XXX.351.063-XX); Sonia Maria Gomes da Silveira (XXX.489.153-XX); Valdirene Costa de Oliveira (XXX.399.473-XX); Virginia Vianna Sa Brito (XXX.956.727-XX).

ACORDAO-COMPLETO-2526446

Acórdão 1608/2022 - Segunda Câmara

AUGUSTO NARDES

não há.

Procuradora-Geral Cristina Machado da Costa e Silva.

PENSÃO MILITAR (PMIL)

Secretaria de Fiscalização de Pessoal (SEFIP).